

#### Resumo

Quero contribuir com meus 10 anos de experiência em Marketing, Finanças e Empreendedorismo para reforçar minha atuação como desenvolvedor frontend.

Fluente em inglês e atualmente trabalhando com a Stack Rect, Node.js, Prisma, PostgreSQL e MongoDB. Minha noção prévia em linguagens fortemente tipadas como C, C++ e C# me permitiu migrar com mais facilidade de javascript para typescript.

Com a minha experiência generalista, costumo ter o hábito de expandir novas ideias e isso me possibilita ter uma visão integrada das diferentes áreas de um projeto, contribuindo para melhoria contínua dos processos.

0

Praça Antônio Callado Rio de Janeiro, RJ - Brasil CEP: 22793-084 [Flexibilidade total de mudança de cidade / estado]



+55 (21) 9.7049-4914



lucas.abeu@gtrw.com.br lucasp.abreu@gmail.com



<u>lucaspedroabreu.com.br</u> <u>linkedin.com/in/lucas-pedro-abreu</u>

# Lucas Pedro Abreu

## **Objetivo**

Atuar como Desenvolvedor Front-end.

## **Experiências**

Desenvolvedor e Responsável por Soluções Tecnológicas, GTRW Holding - Fev/2020 - atualmente - Rio de Janeiro, RJ

Uma Holding privada voltada para investimento de longo prazo nas mais diversas indústrias e mercados, construindo valor para as empresas do grupo e reinvestindo nas mesmas.

#### Responsabilidades:

- Desenvolver aplicações e sites corporativos
- Encontrar soluções tecnológicas in-company.

### Conquistas e Resultados:

- Desenvolvimento e Coordenação de uma aplicação full-stack voltada para o gerenciamento do processo de instalação de sistemas fotovoltaicos (SolarCheck), permitindo um processo mais ágil, centralizado e assertivo de instalação, usando as tecnologias typescript, react, chakra-ui, react-native, node.js, express, mongoDB.
- Transferência Bem-sucedida de Recursos hospedados no serviço de dataroom da Merrill (atualmente Datasite), para o OneHub, poupando mais de 300mil reais / ano para a empresa.
- Criação / Atualização de sites estáticos das empresas do grupo, utilizando react e tailwind, dando um design mais moderno e permitindo um cartão de visitas mais respeitável.
- Migração e Adoção de um novo serviço de e-mail seguro, permitindo uma maior privacidade e segurança da diretoria.

#### Cofundador, SOS Battery BR.

jan/2015 - set/2016 - Rio de Janeiro, RJ

O SOS Battery nasceu de uma necessidade. Na época a eficiência dos celulares era menor e as baterias menos capazes, então durar o dia inteiro era um sacrifício. Aqui surge a solução SOS Battery.

#### Responsabilidades:

• Estrategista de Negócios para tudo Comercial e de Marketing.

#### Conquistas e Resultados:

 Pesquisa online quantitativa onde conseguimos coletar informações de mais de 2mil usuários para verificar se haveria mercado para nossa solução.



- Pesquisa qualitativa de campo, recolhendo informações sobre prós, contras e possíveis alternativas que não havíamos pensado. Abordamos mais de 100 pessoas na cidade do Rio de Janeiro para verificar essas questões, onde tivemos um resultado muito positivo.
- Conseguimos pouco mais de mil downloads do aplicativo no primeiro mês de MVP na Google Play Store.
- Negociei com grandes empresas, como a marca Zinzane de vestuário feminino.

#### Palestrante e Life Coach, Iniciativa Mais Você.

set/2018 - presente - Rio de Janeiro, RJ

A "Iniciativa Mais Você" surgiu de uma superação pessoal e o desejo de auxiliar pessoas passando por desafios similares.

#### Responsabilidades:

- Atuar como coach, usando ferramentas de direcionamento, gestão e crescimento.
- Atuar como palestrante, ministrando cursos baseados em livros.

#### Conquistas e Resultados:

- Atender mais de 20 clientes de coaching individual.
- Palestrar para mais de 100 pessoas ao vivo.

#### Operador Financeiro, Positiva CCTVM.

mar/2015 - jul/2016 - Rio de Janeiro, RJ

Subsidiária do grupo econômico ICLA Trust.

#### Responsabilidades:

- Compra e venda de câmbio, títulos e valores mobiliários.
- Colaboração em Notas Técnicas e Memorandos de Investimentos.

## Estágio em Análise de Investimentos, NSG Capital.

jul/2012 - set/2014 - Rio de Janeiro, RJ

Holding financeira no estilo "one pit stop" com foco em fundos estruturados de private equity.

### Responsabilidades:

- Atualização e alimentação da planilha de indicadores econômicos.
- Análise prévia de Balanços e Demønstrações Financeiras.
- Revisão e due diligence de CapEx.

#### Conquistas e Resultados:

- Interpretar mais de 8 mil páginas de um EVE / EIA-RIMA para quantificar os custos de contrapartidas de um projeto.
- Visitar uma fazenda de manejo sustentável para acompanhar os geógrafos responsáveis por quantificar os ativos e créditos



de carbono.

- Acompanhar a gestão da empreiteira responsável pela gestão de restauração do Porto Cais Mauá.
- Participação do fórum Hedge Fund Brazil em Mar/2013.

## Atendimento ao Cliente, Superdez Comunicação Integrada.

jun/2012 - set/2013 - Rio de Janeiro, RJ

Mais que uma agência de marketing. Uma agência que une design, marketing, publicidade, propaganda e produtora para alavancar nossos clientes com uma marca forte e impacto consistente.

#### Responsabilidades:

- Primeiro contato com clintes espontâneos.
- Formulação do primeiro rascunho de lançamento

## Formação Acadêmica

Tecnologia em Sistemas para Internet **Pontifícia Universidade Católica de Minas Gerais** Em curso – dez/2024

Engenharia Mecânica **Pontifícia Universidade Católica do Rio de Janeiro** 2011-2015 (Drop-out)

## Capacitações e Certificações

Modern HTML & CSS From the Beginning including SASS (21 hours) - 2020 Udemy - Instructor Brad Traversy from Traversy Media

Complete C# Unity Game Developer 2D ( 35 hours ) - 2020 Udemy - Ben Tristan from GameDev.tv

**The Complete 2021 Web Development Bootcamp - 2020** Udemy - Instructor Dr. Angela Yu from App Brewery

**GoStack Bootcamp ( 285 lessons ) - 2020** RocketSeat - Instructor Diego Fernandes

#### Formação Golden Belt (300+ horas) - Febracis Coaching - 2018

- 1. Formação em Coaching Integral Sistêmico
- 2. Formação de Oradores e Palestrantes
- 3. Formação em Mindfulness
- 4. Formação em Análise Comportamental CIS Assessment
- 5. Formação em Coaching for Money
- 6. Formação em Business High Performance
- 7. Formação Master Coaching Integral Sistêmico
- 8. Formação em Advanced Executive Coaching